【裁判字號】    90,重訴,12
【裁判日期】    900307
【裁判案由】    清償借款
【裁判全文】
臺灣彰化地方法院民事判決  九十年度重訴字第十二號
    原      告  台灣省合作金庫
    法定代理人  乙○○
    訴訟代理人  丙○○
                甲○○
    被      告  丁○○
                戊○○
                己○○
    右三人共同
    訴訟代理人  庚○○        .
右當事人間請求給付借款事件，本院判決如左：
    主    文
被告應連帶給付原告新台幣貳仟柒佰萬元，及自民國八十九年五月二十日起至清償日
止，按年息百分之九．八五五計算之利息，並自民國八十九年六月二十一日起至清償
日止，其逾期在六個月以內部分，按上開利率百分之十，其逾期在六個月以上部分，
按上開利率百分之二十計算之違約金。
訴訟費用由被告連帶負擔。
本判決於原告以新台幣玖佰萬元供擔保後，得假執行。
    事    實
甲、原告方面：
  一、聲明：除供擔保金額外，如主文所示。
  二、陳述：被告丁○○以其餘被告為連帶保證人，於民國八十九年一月二十日向原
      告借用新台幣（下同）二千七百萬元，約定利息按年息百分之九．八五五計算
      ，遲延履行在六個月以內者，按上開利率百分之十，超過六個月者，按上開利
      率百分之二十計付違約金，詎被告自民國八十九年五月二十日即未依約繳納利
      息，依約已喪失期限利益，其債務視為全部到期，共計本金有二千七百萬元未
      獲清償，故依消費借貸契約及連帶保證契約提起本訴。
乙、被告方面：
  一、聲明：駁回原告之訴及其假執行之聲請。
  二、陳述：原告所提之授信約定書係兩造於八十六年間所定，而系爭借據係八十九
      年間所定，該授信約定書上被告之簽名與系爭借據上被告之簽名顯不相同，且
      八十九年間，被告戊○○、己○○等連帶保證人是否仍同意續保尚有疑義。
    理    由
一、本件原告主張之事實，已據其提出授信約定書、借據、放款帳務資料查詢單、放
    款支出、收入傳票等件為證，被告對於上述授信約定書上被告簽名、蓋章之真正
    亦不爭執，被告雖辯稱上述授信約定書上被告之簽名與系爭借據上被告之簽名顯
    不相同等語，然按如有用印章代簽名者，其簽名與蓋章生同等之效力，民法第三
    條第二項定有明文，本件被告未爭執上述授信約定書上被告簽名、蓋章之真正，
    且上述八十九年一月二十日訂立之系爭借據上被告之印章與上述授信約定書上被
    告之印章，肉眼可見均屬相同，此亦為被告不爭執，足認系爭借據上被告之蓋章
    為真正，依上述法條，其蓋章與簽名自有相同效力，此外，被告復未舉證證明其
    印章有未經授權而遭盜蓋之情事，被告之上述抗辯不可採信，原告主張兩造於八
    十九年一月二十日訂立系爭借款契約等情自堪信為真實。
二、從而，原告依消費借貸及連帶保證契約請求被告等連帶給付系爭借款及利息、違
    約金為有理由，應予准許。
三、原告陳明願供擔保請求宣告假執行，核無不合，爰酌定相當擔保金額，予以准許
    。
據上論結，原告之訴為有理由，依民事訴訟法第八十五條第二項、第三百九十條第二
項，判決如主文。
中      華      民      國    九十      年      三      月      七      日
                                  臺灣彰化地方法院民事第二庭
~B法      官  余仕明
右為正本係照原本作成
如對本判決上訴須於判決送達後廿日內向本院提出上訴狀
~B法院書記官  楊美芳
中      華      民      國    九十      年      三      月      九      日


司法院資訊處製作；財團法人民間司法改革基金會備份。
